Minutes et répertoires du notaire Joseph Émile GODET, 25 juin 1875 - 23 novembre 1898 (étude XXXIX)
Archives nationales
- Minutes de Joseph Émile GODET, juin 1875 - 23 novembre 1898; MC/ET/XXXIX/935 - MC/ET/XXXIX/1336
  - Minutes. 1894, 19 décembre - 1894, 19 décembre 1894 - 1894; MC/ET/XXXIX/1251
  - Minutes. 1895, janvier, janvier 1895; MC/ET/XXXIX/1252
  - Minutes. 1895, 1er février - 1895, 13 février, 1er février 1895 - 13 février 1895; MC/ET/XXXIX/1253
  - Minutes. 1895, 14 février - 1895, 28 février, 14 février 1895 - 28 février 1895; MC/ET/XXXIX/1254
  - Minutes. 1895, mars, mars 1895; MC/ET/XXXIX/1255
  - Minutes. 1895, 1er avril - 1895, 11 avril, 1er avril 1895 - 11 avril 1895; MC/ET/XXXIX/1256
  - Minutes. 1895, 13 avril - 1895, 30 avril, 13 avril 1895 - 30 avril 1895; MC/ET/XXXIX/1257
  - Minutes. 1895, 1er mai - 1895, 10 mai, 1er mai 1895 - 10 mai 1895; MC/ET/XXXIX/1258
  - Minutes. 1895, 11 mai - 1895, 31 mai, 11 mai 1895 - 31 mai 1895; MC/ET/XXXIX/1259
  - Minutes. 1895, juin, juin 1895; MC/ET/XXXIX/1260
    - Création d'une société en commandite simple entre Léon Platon, photographe, demeurant 9, rue de Rochechouart, et Valentin Ventura-Hocorma, rentier, demeurant 18, rue Baudin, ayant pour objet l'achat et l'exploitation d'un fonds de photographie, sous la raison sociale L. Platon et Cie, établie pour une durée de 6 ans, au capital de 6 000 francs, siège social situé 36, rue Vivienne., 24 juin 1895; MC/ET/XXXIX/1260
      1895, 22 août Dépôt des pièces de publication.
      De l'image fixe à l'image animée (1820-1910), documents du Minutier central des notaires de Paris relatifs à l'histoire des photographes et de la photographie, par Marc Durand, Paris, Archives nationales, 2015, notice n° 4115 (version dématérialisée de l'instrument de recherche, les notices biographiques et compléments de descriptions d'actes ne se trouvent que sur la version papier de l'ouvrage, voir contexte dans le Plan d’orientation général - Notaires de Paris, guides thématiques du Minutier).
      Vivienne (rue); Rochechouart (rue de); Baudin (rue); Platon, Léon; Ventura-Hocorma, Valentin
  - Minutes. 1895, 1er juillet - 1895, 10 juillet, 1er juillet 1895 - 10 juillet 1895; MC/ET/XXXIX/1261
  - Minutes. 1895, 11 juillet - 1895, 31 juillet, 11 juillet 1895 - 31 juillet 1895; MC/ET/XXXIX/1262
  - Minutes. 1895, 1er août - 1895, 13 août, 1er août 1895 - 13 août 1895; MC/ET/XXXIX/1263
  - Minutes. 1895, 14 août - 1895, 31 août, 14 août 1895 - 31 août 1895; MC/ET/XXXIX/1264
  - Minutes. 1895, septembre, septembre 1895; MC/ET/XXXIX/1265
  - Minutes. 1895, 1er octobre - 1895, 15 octobre, 1er octobre 1895 - 15 octobre 1895; MC/ET/XXXIX/1266
  - Minutes. 1895, 16 octobre - 1895, 25 octobre, 16 octobre 1895 - 25 octobre 1895; MC/ET/XXXIX/1267
  - Minutes. 1895, 26 octobre - 1895, 31 octobre, 26 octobre 1895 - 31 octobre 1895; MC/ET/XXXIX/1268
  - Minutes. 1895, 4 novembre - 1895, 16 novembre, 4 novembre 1895 - 16 novembre 1895; MC/ET/XXXIX/1269
  - Minutes. 1895, 18 novembre - 1895, 30 novembre, 18 novembre 1895 - 30 novembre 1895; MC/ET/XXXIX/1270
  - Minutes. 1895, 2 décembre - 1895, 16 décembre, 2 décembre 1895 - 16 décembre 1895; MC/ET/XXXIX/1271
  - Minutes. 1895, 17 décembre - 1895, 30 décembre, 17 décembre 1895 - 30 décembre 1895; MC/ET/XXXIX/1272
  - Minutes. 1896, 2 janvier - 1896, 16 janvier, 2 janvier 1896 - 16 janvier 1896; MC/ET/XXXIX/1273
  - Minutes. 1896, 17 janvier - 1896, 31 janvier, 17 janvier 1896 - 31 janvier 1896; MC/ET/XXXIX/1274
  - Minutes. 1896, 1er février - 1896, 12 février, 1er février 1896 - 12 février 1896; MC/ET/XXXIX/1275
  - Minutes. 1896, 13 février - 1896, 29 février, 13 février 1896 - 29 février 1896; MC/ET/XXXIX/1276
  - Minutes. 1896, 1er mars - 1896, 14 mars, 1er mars 1896 - 14 mars 1896; MC/ET/XXXIX/1277
  - Minutes. 1896, 16 mars - 1896, 31 mars, 16 mars 1896 - 31 mars 1896; MC/ET/XXXIX/1278
  - Minutes. 1896, 1er avril - 1896, 18 avril, 1er avril 1896 - 18 avril 1896; MC/ET/XXXIX/1279
  - Minutes. 1896, 20 avril - 1896, 30 avril, 20 avril 1896 - 30 avril 1896; MC/ET/XXXIX/1280
  - Minutes. 1896, 1er mai - 1896, 16 mai, 1er mai 1896 - 16 mai 1896; MC/ET/XXXIX/1281
  - Minutes. 1896, 18 mai - 1896, 30 mai, 18 mai 1896 - 30 mai 1896; MC/ET/XXXIX/1282
  - Minutes. 1896, 1er juin - 1896, 14 juin, 1er juin 1896 - 14 juin 1896; MC/ET/XXXIX/1283
  - Minutes. 1896, 15 juin - 1896, 30 juin, 15 juin 1896 - 30 juin 1896; MC/ET/XXXIX/1284
  - Minutes. 1896, 1er juillet - 1896, 17 juillet, 1er juillet 1896 - 17 juillet 1896; MC/ET/XXXIX/1285
  - Minutes. 1896, 18 juillet - 1896, 31 juillet, 18 juillet 1896 - 31 juillet 1896; MC/ET/XXXIX/1286
  - Minutes. 1896, 1er août - 1896, 19 août, 1er août 1896 - 19 août 1896; MC/ET/XXXIX/1287
  - Minutes. 1896, 19 août - 1896, 31 août, 19 août 1896 - 31 août 1896; MC/ET/XXXIX/1288
  - Minutes. 1896, septembre, septembre 1896; MC/ET/XXXIX/1289
  - Minutes. 1896, 1er octobre - 1896, 16 octobre, 1er octobre 1896 - 16 octobre 1896; MC/ET/XXXIX/1290
  - Minutes. 1896, 17 octobre - 1896, 31 octobre, 17 octobre 1896 - 31 octobre 1896; MC/ET/XXXIX/1291
  - Minutes. 1896, 2 novembre - 1896, 16 novembre, 2 novembre 1896 - 16 novembre 1896; MC/ET/XXXIX/1292
  - Minutes. 1896, 17 novembre - 1896, 30 novembre, 17 novembre 1896 - 30 novembre 1896; MC/ET/XXXIX/1293
  - Minutes. 1896, 1er décembre - 1896, 14 décembre, 1er décembre 1896 - 14 décembre 1896; MC/ET/XXXIX/1294
  - Minutes. 1896, 15 décembre - 1896, 15 décembre 1896 - 1896; MC/ET/XXXIX/1295
  - Minutes. 1897, 4 janvier - 1897, 19 janvier, 4 janvier 1897 - 19 janvier 1897; MC/ET/XXXIX/1296
  - Minutes. 1897, 20 janvier - 1897, 31 janvier, 20 janvier 1897 - 31 janvier 1897; MC/ET/XXXIX/1297
  - Minutes. 1897, 1er février - 1897, 12 février, 1er février 1897 - 12 février 1897; MC/ET/XXXIX/1298
  - Minutes. 1897, 13 février - 1897, 27 février, 13 février 1897 - 27 février 1897; MC/ET/XXXIX/1299
  - Minutes. 1897, 1er mars - 1897, 16 mars, 1er mars 1897 - 16 mars 1897; MC/ET/XXXIX/1300
  - Minutes. 1897, 17 mars - 1897, 31 mars, 17 mars 1897 - 31 mars 1897; MC/ET/XXXIX/1301
  - Minutes. 1897, 1er avril - 1897, 16 avril, 1er avril 1897 - 16 avril 1897; MC/ET/XXXIX/1302
  - Minutes. 1897, 17 avril - 1897, 30 avril, 17 avril 1897 - 30 avril 1897; MC/ET/XXXIX/1303
  - Minutes. 1897, 1er mai - 1897, 15 mai, 1er mai 1897 - 15 mai 1897; MC/ET/XXXIX/1304
  - Minutes. 1897, 17 mai - 1897, 31 mai, 17 mai 1897 - 31 mai 1897; MC/ET/XXXIX/1305
  - Minutes. 1897, 1er juin - 1897, 16 juin, 1er juin 1897 - 16 juin 1897; MC/ET/XXXIX/1306
  - Minutes. 1897, 18 juin - 1897, 30 juin, 18 juin 1897 - 30 juin 1897; MC/ET/XXXIX/1307
  - Minutes. 1897, 1er juillet - 1897, 16 juillet, 1er juillet 1897 - 16 juillet 1897; MC/ET/XXXIX/1308
  - Minutes. 1897, 17 juillet - 1897, 31 juillet, 17 juillet 1897 - 31 juillet 1897; MC/ET/XXXIX/1309
  - Minutes. 1897, août, août 1897; MC/ET/XXXIX/1310
  - Minutes. 1897, septembre, septembre 1897; MC/ET/XXXIX/1311
  - Minutes. 1897, 1er octobre - 1897, 15 octobre, 1er octobre 1897 - 15 octobre 1897; MC/ET/XXXIX/1312
  - Minutes. 1897, 16 octobre - 1897, 30 octobre, 16 octobre 1897 - 30 octobre 1897; MC/ET/XXXIX/1313
  - Minutes. 1897, 2 novembre - 1897, 15 novembre, 2 novembre 1897 - 15 novembre 1897; MC/ET/XXXIX/1314
  - Minutes. 1897, 16 novembre - 1897, 30 novembre, 16 novembre 1897 - 30 novembre 1897; MC/ET/XXXIX/1315
  - Minutes. 1897, 1er décembre - 1897, 14 décembre, 1er décembre 1897 - 14 décembre 1897; MC/ET/XXXIX/1316
  - Minutes. 1897, 15 décembre - 1897, 15 décembre 1897 - 1897; MC/ET/XXXIX/1317
  - Minutes. 1898, 3 janvier - 1898, 17 janvier, 3 janvier 1898 - 17 janvier 1898; MC/ET/XXXIX/1318
  - Minutes. 1898, 18 janvier - 1898, 31 janvier, 18 janvier 1898 - 31 janvier 1898; MC/ET/XXXIX/1319
  - Minutes. 1898, 1er février - 1898, 16 février, 1er février 1898 - 16 février 1898; MC/ET/XXXIX/1320
  - Minutes. 1898, 17 février - 1898, 28 février, 17 février 1898 - 28 février 1898; MC/ET/XXXIX/1321
  - Minutes. 1898, 1er mars - 1898, 16 mars, 1er mars 1898 - 16 mars 1898; MC/ET/XXXIX/1322
  - Minutes. 1898, 17 mars - 1898, 31 mars, 17 mars 1898 - 31 mars 1898; MC/ET/XXXIX/1323
  - Minutes. 1898, 1er avril - 1898, 16 avril, 1er avril 1898 - 16 avril 1898; MC/ET/XXXIX/1324
  - Minutes. 1898, 18 avril - 1898, 30 avril, 18 avril 1898 - 30 avril 1898; MC/ET/XXXIX/1325
  - Minutes. 1898, 2 mai - 1898, 17 mai, 2 mai 1898 - 17 mai 1898; MC/ET/XXXIX/1326
  - Minutes. 1898, 18 mai - 1898, 31 mai, 18 mai 1898 - 31 mai 1898; MC/ET/XXXIX/1327
  - Minutes. 1898, 1er juin - 1898, 13 juin, 1er juin 1898 - 13 juin 1898; MC/ET/XXXIX/1328
  - Minutes. 1898, 14 juin - 1898, 30 juin, 14 juin 1898 - 30 juin 1898; MC/ET/XXXIX/1329
  - Minutes. 1898, 1er juillet - 1898, 13 juillet, 1er juillet 1898 - 13 juillet 1898; MC/ET/XXXIX/1330
  - Minutes. 1898, 15 juillet - 1898, 30 juillet, 15 juillet 1898 - 30 juillet 1898; MC/ET/XXXIX/1331
  - Minutes. 1898, août, août 1898; MC/ET/XXXIX/1332
  - Minutes. 1898, septembre, septembre 1898; MC/ET/XXXIX/1333
  - Minutes. 1898, 1er octobre - 1898, 17 octobre, 1er octobre 1898 - 17 octobre 1898; MC/ET/XXXIX/1334
  - Minutes. 1898, 18 octobre - 1898, 31 octobre, 18 octobre 1898 - 31 octobre 1898; MC/ET/XXXIX/1335
  - Minutes. 1898, 2 novembre - 1898, 23 novembre, 2 novembre 1898 - 23 novembre 1898; MC/ET/XXXIX/1336
- Répertoire(s) de Joseph Émile GODET, 1er septembre 1865 - 24 janvier 1902; MC/RE/XXXIX/17 - MC/RE/XXXIX/25
  - Répertoire. 1865, 1er septembre - 1876, 20 juin, 1er septembre 1865 - 20 juin 1876; MC/RE/XXXIX/17
    Répertoire des notaires Marie Joseph Gustave Dubois (1er septembre 1865-25 juin 1875), Joseph Emile Godet (25 juin 1875-20 juin 1876).
    Informations concernant le classement et la cotation:
    Le niveau inférieur de description, quand il existe, correspond aux mentions d'actes contenues dans le répertoire. Parmi celles-ci, certaines peuvent y être décrites, de manière plus ou moins détaillée. Pour consulter l'acte proprement dit, il convient de rechercher la cote au niveau des articles (registre ou liasse) des minutes du notaire (cote de type 'MC/ET').
  - Répertoire. 1876, 21 juin - 1881, 27 juin, 21 juin 1876 - 27 juin 1881; MC/RE/XXXIX/18
  - Répertoire. 1881, 27 juin - 1884, 3 juillet, 27 juin 1881 - 3 juillet 1884; MC/RE/XXXIX/19
  - Répertoire. 1884, 3 juillet - 1887, 30 avril, 3 juillet 1884 - 30 avril 1887; MC/RE/XXXIX/20
  - Répertoire. 1887, 30 avril - 1890, 10 avril, 30 avril 1887 - 10 avril 1890; MC/RE/XXXIX/21
  - Répertoire. 1890, 10 avril - 1893, 6 janvier, 10 avril 1890 - 6 janvier 1893; MC/RE/XXXIX/22
  - Répertoire. 1893, 7 janvier - 1895, 5 octobre, 7 janvier 1893 - 5 octobre 1895; MC/RE/XXXIX/23
  - Répertoire. 1895, 7 octobre - 1898, 24 novembre, 7 octobre 1895 - 24 novembre 1898; MC/RE/XXXIX/24
  - Répertoire. 1898, 24 novembre - 1902, 24 janvier, 24 novembre 1898 - 24 janvier 1902; MC/RE/XXXIX/25